【裁判字號】    90,易,36
【裁判日期】    900326
【裁判案由】    竊盜等
【裁判全文】
臺灣雲林地方法院刑事判決                              九十年度易字第三六號
    公  訴  人  臺灣雲林地方法院檢察署檢察官
    被      告  Sompon .
                乙○○
                甲○○
右列被告因竊盜等案件，經檢察官提起公訴（八十九年度偵字第五一八二號），本院
判決如左：
    主  文
Ｓｏｍｐｏｎ  Ｔａｊｕｍ連續竊盜，處有期徒刑肆月，如易科罰金，以佰元折算
壹日。緩刑貳年。
乙○○、甲○○共同連續故買贓物，處有期徒刑肆月，如易科罰金，以佰元折算壹
日。緩刑貳年。
    事  實
一、Ｓｏｍｐｏｎ  Ｔａｊｕｍ係任職於雲林縣台塑石化股份有限公司（以下簡稱台
    塑公司）雲林六輕廠內三星建設公司之泰國籍勞工，竟意圖為自己不法之所有，
    基於竊盜之概括犯意，自民國八十九年十一月二十七日起至八十九年十二月一日
    止，連續在前揭雲林六輕廠內塑化油槽區Ｔ八五五號附近，竊取去皮電纜銅線，
    得手後將之賣予乙○○及林志華二人。乙○○與林志華二人係以合夥從事舊貨回
    收為業，明知Ｓｏｍｐｏｎ  Ｔａｊｕｍ所持有之去皮電纜銅線，係來歷不明之
    贓物，竟共同基於故買贓物之概括犯意聯絡，自民國八十九年十一月二十七日以
    後某日，至八十九年十二月一日止，連續二次在台塑六輕廠內等地，以每公斤新
    台幣（下同）四十八元之價格向Ｓｏｍｐｏｎ  Ｔａｊｕｍ買受上開去皮電纜銅
    線，再以每公斤五十七元之價格出售牟利。嗣於八十九年十二月一日，乙○○、
    甲○○二人再度至台塑六輕廠內向Ｓｏｍｐｏｎ  Ｔａｊｕｍ買受去皮電纜銅線
    約四百七十公斤（計約價值四萬元）時，為該廠區警衛蔡有善會同警員當場查獲
    而未遂，並扣得去皮電纜銅線約四百七十公斤。
二、案經內政部警政署台中港務警察所移送臺灣雲林地方法院檢察署檢察官偵查起訴
    。
    理  由
一、訊據被告Ｓｏｍｐｏｎ  Ｔａｊｕｍ對於右揭時日起，連續在前揭處所，拾取去
    皮電纜線等情，惟矢口否認有何竊盜犯行，辯稱：伊見電纜線置於地上，以為係
    他人所棄置云云；被告乙○○、甲○○則對於右揭時、地，連續向同案被告Ｓｏ
    ｍｐｏｎ  Ｔａｊｕｍ購入其所竊取之電纜線等情坦承不諱。經查，被告Ｓｏｍ
    ｐｏｎ  Ｔａｊｕｍ每月所得薪資約一萬五千餘元，加計加班費後約二萬二、三
    千元，業據其供承在卷，而被告Ｓｏｍｐｏｎ  Ｔａｊｕｍ為警查獲時，所竊取
    之上開電纜線，市價約值四萬元，被告Ｓｏｍｐｏｎ  Ｔａｊｕｍ則係以每公斤
    四十八元之價格出賣予乙○○、甲○○二人，分別經證人蔡有善證述及被告乙○
    ○、甲○○供承在卷，足見上開去皮電纜線之價值不菲，且被告Ｓｏｍｐｏｎ
    Ｔａｊｕｍ一次販賣予乙○○、甲○○之去皮電纜線之價值，即已高於其每月固
    定之薪資，則被告Ｓｏｍｐｏｎ  Ｔａｊｕｍ豈有不知上開去皮電纜線仍有市場
    價值，應非他人棄置之廢棄物之可能？被告Ｓｏｍｐｏｎ  Ｔａｊｕｍ所辯，顯
    係事後避重就輕之詞，委不足採。次查，被告乙○○、甲○○於右揭時地，連續
    故買贓物之事實，業據被告乙○○、甲○○供承在卷，核與證人即當時執勤警衛
    蔡有善於警訊時證述：被告Ｓｏｍｐｏｎ  Ｔａｊｕｍ於六輕廠區○○○路Ｄ號
    閘門附近將電纜線搬運至乙○○、甲○○所駕駛之小貨車上，為警查獲等語相符
    ，並有贓物保管收據一紙及照片四幀在卷可稽。至被告乙○○、甲○○雖於警訊
    中供稱：自八十九年十一月中旬起，向Ｓｏｍｐｏｎ  Ｔａｊｕｍ購買去皮電纜
    線云云，而與被告Ｓｏｍｐｏｎ  Ｔａｊｕｍ供述首次竊取去皮電纜線之時間，
    有所出入，惟人之記憶有限，除就特殊事件，可能印象深刻而記憶清晰外，就其
    餘之事件，多僅能為大概之記憶，且隨著時間之經過，記憶亦逾為模糊，參以被
    告乙○○、甲○○對於首次向Ｓｏｍｐｏｎ  Ｔａｊｕｍ買受去皮電纜線時日，
    均僅能為概括且模糊之敘述，而未能如被告Ｓｏｍｐｏｎ  Ｔａｊｕｍ對於其首
    次拾取去皮電纜線之時日般為清楚且明確之供述，是被告乙○○、甲○○二人因
    時間之經過，而對於首次向被告Ｓｏｍｐｏｎ  Ｔａｊｕｍ買受去皮電纜線之時
    間之記憶有誤，亦與常理無違，衡情仍應以對於首次拾取去皮電纜線之時日能為
    清楚且明確供述之被告Ｓｏｍｐｏｎ  Ｔａｊｕｍ之供述為可信，是被告乙○○
    、甲○○二人應係於八十九年十一月二十七日即被告Ｓｏｍｐｏｎ  Ｔａｊｕｍ
    首次拾取去皮電纜線之日以後之某日，始首次向被告Ｓｏｍｐｏｎ  Ｔａｊｕｍ
    買受去皮電纜線，併此敘明。綜上所陳。至被告Ｓｏｍｐｏｎ  Ｔａｊｕｍ供稱
    ：僅於為警查獲時販賣電纜線予被告乙○○、甲○○一次，無非係避重就輕之詞
    ，不足採信。本件事證明確，被告犯行洵堪認定。
二、核被告Ｓｏｍｐｏｎ  Ｔａｊｕｍ所為，係犯刑法第三百二十條第一項之普通竊
    盜罪；被告乙○○、甲○○所為，係犯刑法第三百四十九條第二項之故買贓物罪
    。被告乙○○、甲○○二人就上開犯行，有犯意聯絡、行為之分擔，為共同正犯
    。被告Ｓｏｍｐｏｎ  Ｔａｊｕｍ多次竊盜犯行，時間緊接，方法相同，觸犯構
    成要件相同之罪名，顯係基於概括犯意為之，為連續犯，應依連續犯之規定以一
    罪論，並加重其刑。被告乙○○、甲○○先後三次故買贓物犯行，時間緊接，方
    法相同，觸犯構成要件相同之罪名，雖有既遂、未遂之分，仍成立故買贓物罪之
    連續犯，應依刑法第五十六條之規定以一罪論，並依法加重其刑。爰審酌被告乙
    ○○、甲○○因一時貪念，助長竊盜犯行，所生危害非鉅，並參酌被害人所受之
    損害程度、及渠二人於犯罪後坦承犯行，態度良好等一切情狀，量處如主文所示
    之刑，並諭知易科罰金之折算標準。被告Ｓｏｍｐｏｎ  Ｔａｊｕｍ利用工作之
    便，竊取他人財物，然其因一時貪念，錯犯本罪，犯罪後態度良好，尚知悔改，
    及其犯罪之動機、目的、手段、所竊財物價值、對被害人所生損害程度等一切情
    狀，量處如主文所示之刑，並諭知易科罰金之折算標準，以資懲戒。再按刑法第
    四十一條：「犯最重本刑為三年以下有期徒刑之罪，而受六月以下有期徒刑或拘
    役之宣告，因身體、教育、職業或家庭之關係，執行顯有困難者，得以一元以上
    三元以下折算一日，易科罰金」，已於九十年一月十日經總統公布修正為第四十
    一條第一項：「犯最重本刑為五年以下有期徒刑之罪，而受六月以下有期徒刑或
    拘役之宣告，因身體、教育、職業或家庭之關係或其他正當事由，執行顯有困難
    者，得以一元以上三元以下折算一日，易科罰金」，同年月十二日生效。本件被
    告犯罪日期在前述法律修正前，犯罪後法律變更，比較新舊法，以新法對被告有
    利，自應適用新法即修正後之刑法第四十一條第一項前段之規定，諭知易科罰金
    之折算標準，併此敘明。末查被告Ｓｏｍｐｏｎ  Ｔａｊｕｍ、乙○○、甲○○
    前未曾受有期徒刑以上刑之宣告，有臺灣雲林地方法院檢察署刑案資料查註紀錄
    表及臺灣高等法院被告全國前案紀錄表各一份在卷可按，其因一時貪慾，短於思
    慮，致觸犯本案犯行，且被告有正當職業，經此科刑教訓後，當知所警惕，而無
    再犯之虞，本院認為前開對其宣告之刑，以暫不執行為適當，爰併予宣告緩刑二
    年，以勵來茲而啟自新。
據上論斷，應依刑事訴訟法第二百九十九條第一項前段，刑法第二條第一項前段、第
二十八條、第五十六條、第三百二十條第一項、第三百四十九條第一項、修正後刑法
第四十一條第一項前段、第七十四條第一款，罰金罰鍰提高標準條例第一條前段、第
二條，判決如主文。本案經檢察官王富哲到庭執行職務。
中      華      民      國      九十      年      三    月    二十六    日
                                         臺灣雲林地方法院刑事第二庭
                                             法  官  冷  明  珍
右正本證明與原本無異。
如不服本判決，應於送達後十日內，向本院提出上訴狀。（須附繕本）
                                             書記官  周  麗  雲
中      華      民      國      九十      年      三    月  二十六    日
刑法第三百二十條第一項
意圖為自己或第三人不法之所有，而竊取他人之動產者，為竊盜罪，處五年以下有期
徒刑、拘役或五百元以下罰金。
刑法第三百四十九條第一項
收受贓物者，處三年以下有期徒刑、拘役或五百元以下罰金。


司法院資訊處製作；財團法人民間司法改革基金會備份。
